臺灣板橋地方法院刑事判決　　　　　　　 96年度易字第759號
公　訴　人　臺灣板橋地方法院檢察署檢察官
被　　　告　乙○○
　　　　　　　　　　（另案於臺灣臺北監獄臺北分監執行）
上列被告因竊盜案件，經檢察官提起公訴（96年度偵字第1254號
），本院判決如下：
    主  文
乙○○共同毀越安全設備竊盜，累犯，處有期徒刑拾壹月。
    事  實
一、乙○○：(一)於民國92年間，因竊盜案件，經本院以92年度重
    簡字第314 號判決判處有期徒4 月確定；又因違反動產擔保
    交易案件，經本院以92年度簡字第967 號判決有期徒刑4 月
    確定；於93年間，再因竊盜案件，經本院以93年度簡字第21
    02號判決判處有期徒刑5 月確定，上開三罪刑，復經本院以
    93年度聲字第1740號裁定定應執行有期徒刑1 年確定；(二)於
    93年間，因違反毒品危害防制條例案件，經本院以93年度簡
    字第2637號判決判處有期徒刑4 月確定，連同(一)所定應執行
    有期徒刑1 年部分，送監接續執行於95年3 月2 日縮刑期滿
    執行完畢（構成累犯）；(三)於95年間，因贓物案件，經本院
    以95年度簡字第3044號判決判處有期徒6 月確定；(四)於同年
    間，又因竊盜等案件，經本院以95年度易字第1527號判決分
    別判處有期徒刑7 月、3 月，應執行有期徒刑8 月確定；(五)
    於同年間，因偽造文書案件，經本院以96年度訴字第97號判
    決判處有期徒刑6 月、4 月，應執行有期徒刑9 月確定，上
    開(三)至(五)所示之數罪刑，現經送監執行中。詎其猶不知悔改
    ，與綽號「阿猴」之真實姓名年籍不詳之成年男子共同意圖
    為自己不法之所有，基於毀越安全設備而竊盜之犯意聯絡，
    於95年8 月1 日上午某時許，在臺北縣樹林市○○街90號9
    號4 樓之甲○○住處，先推由乙○○以不詳工具（未扣案，
    無證據證明為兇器），毀損該屋之窗戶以打開該窗戶後，再
    由該綽號「阿猴」之成年男子攀爬而踰越具有防盜功能屬安
    全設備之窗戶進入該屋（毀損及侵入住宅部分均未據告訴）
    ，竊取甲○○所有之VIEWSONIC 液晶螢幕及電腦主機各1 臺
    （共值新臺幣〈下同〉27,000元），得手後二人即逃離現場
    。嗣甲○○返家發現遭竊後，隨即報警處理，為警於該遭毀
    損之窗戶上採得指紋，送驗後與乙○○之指紋相符，始悉上
    情。
二、案經臺北縣政府警察局樹林分局報請臺灣板橋地方法院檢察
    署檢察官偵查起訴。
    理  由
壹、證據能力：
一、證人甲○○、曾文寶於警詢時之陳述：
    按被告以外之人於審判外之陳述，雖不符刑事訴訟法第159
    條之1 至之4 之規定，而經當事人於審判程序同意作為證據
    ，法院審酌該言詞陳述或書面陳述作成時之情況，認為適當
    者，亦得為證據。當事人、代理人或辯護人於法院調查證據
    時，知有第159 條第1 項不得為證據之情形，而未於言詞辯
    論終結前聲明異議者，視為有前項之同意，刑事訴訟法第15
    9 條之5 定有明文。查證人甲○○、曾文寶於警詢時所為之
    陳述，雖係被告乙○○以外之人於審判外之陳述，然被告迄
    本院言詞辯論終結前並未聲明異議，復經本院審酌其陳述作
    成時之情況，並無非出於自由意願而為陳述或遭違法取證及
    顯有不可信之情況，認以之作為證據為適當，依前揭規定，
    自應有證據能力。
二、證人曾文寶於偵查中之陳述：
    按檢察官職司追訴犯罪，就審判程序之訴訟構造言，檢察官
    係屬與被告相對立之當事人一方，偵查中對被告以外之人所
    為之偵查筆錄，或被告以外之人向檢察官所提之書面陳述，
    性質上均屬傳聞證據。自理論上言，如未予被告反對詰問、
    適當辯解之機會，一律准其為證據，似有違當事人進行主義
    之精神，對被告之防禦權亦有所妨礙；然而現階段刑事訴訟
    法規定檢察官代表國家偵查犯罪、實施公訴，必須對於被告
    之犯罪事實負舉證之責，依法其有訊問被告、證人及鑑定人
    之權，證人、鑑定人且須具結，而實務運作時，偵查中檢察
    官向被告以外之人所取得之陳述，原則上均能遵守法律規定
    ，不致違法取供，其可信性極高，為兼顧理論與實務，乃於
    修正刑事訴訟法時，增列第159 條之1 第2 項，明定被告以
    外之人（含被害人、證人等）於偵查中向檢察官所為陳述，
    除顯有不可信之情況者外，得為證據，並於92年9 月1 日施
    行（最高法院94年度臺上字第7416號判決意旨參照）。又所
    謂「顯有不可信性」，係指陳述是否出於供述者之真意、有
    無違法取供情事之信用性而言，故應就偵查或調查筆錄製作
    之原因、過程及其功能等加以觀察其信用性，據以判斷該傳
    聞證據是否有顯不可信或有特別可信之情況而例外具有證據
    能力，並非對其陳述內容之證明力如何加以論斷，二者之層
    次有別，不容混淆（最高法院94年度臺上字第629 號判決要
    旨可參）。查證人曾文寶於偵查中向檢察官所為之陳述，已
    依法具結其證言，復查無有何非出於自由意願而為陳述或遭
    違法取供之情形，足認並無顯不可信之情況，依上開刑事訴
    訟法第159 條之1 第2 項規定，足認其於偵查中之陳述，自
    有證據能力。
三、卷附之內政部警政署刑事警察局95年10月14日刑紋字第1950
    144698號鑑驗書（見偵查卷第13至17頁），性質上雖屬被告
    以外之人於審判外之書面陳述，惟按司法警察等偵查輔助人
    員於案件未移送檢察官偵查前之調查犯罪階段，先行將查扣
    之毒品等證物，送請檢察機關概括選任之專責鑑定機關實施
    鑑定，基於檢察一體原則，該鑑定機關亦應視同受承辦檢察
    官所選任或囑託而執行鑑定業務，其等出具之書面鑑定報告
    乃現行刑事訴訟法第206 條所定之鑑定人書面報告，屬傳聞
    證據法則之例外，應具有證據能力。查內政部警政署刑事警
    察局係經臺灣高等法院檢察署檢察長概括選任有關鑑定指紋
    之鑑定機關之情，業經臺灣高等法院檢察署92年9 月9 日檢
    文允字第0921001203號函示明確，是本案承辦警員依前開函
    文所為概括選任鑑定機關之意旨，於偵查之前階段，將採集
    之指紋，送請內政部警政署刑事警察局進行鑑定，該局因此
    所出具之鑑驗書，自有證據能力。
貳、實體方面：
一、訊據被告固均坦承於前揭時間，與綽號「阿猴」之男子共同
    前往上開4 樓住處外，且曾以手碰觸該址4 樓窗戶之情，惟
    矢口否認有何共同毀越安全設備竊盜之犯行，辯稱：因綽號
    「阿猴」之友人表示要還伊錢，伊才自行騎機車至該處與阿
    猴會面，伊按電鈴後，因無人應門，伊才在窗戶旁觀看是否
    有人在家，才留下指紋云云。惟查：
  (一)上揭被告如何與綽號「阿猴」之成年男子，共同毀越窗戶而
    進入被害人甲○○住處竊盜之犯罪事實，業據證人即被害人
    甲○○於警詢時指訴綦詳，復經證人即計乘車司機曾文寶於
    警詢、偵查中證述明確，且被害人甲○○發現家中失竊，隨
    即報警處理，為警於該屋遭毀損之窗戶上採集指紋，並送請
    內政部警察署刑事警察局鑑驗，認與檔存之乙○○指紋卡之
    左拇指指紋相符之情，有該局95年10月14日刑紋字第
    1950144698號鑑驗書附卷可按（見偵查卷第13至17頁），足
    認被告確有夥同綽號「阿猴」之成年男子共同毀越該址窗戶
    而入內竊取液晶螢幕及電腦主機各1 台之情無疑。
  (二)被告雖否認有竊盜之事實，惟被告於警詢時先辯稱：係陪同
    阿猴去找朋友，阿猴先帶我去頂樓叫我看有無人在家，結果
    無人在家，我在窗戶看有無人在裡面云云，告於偵查及本院
    訊問時，改稱：是阿猴要伊陪他去討錢以還錢給伊，伊在窗
    戶外看屋內沒人，就自行騎機車先走云云，惟惟衡諸常情，
    被告苟係前往該處找人，欲確定屋內是否有人，理應按門鈴
    即可，何須特別至頂樓或窗戶觀看屋內是否有人？況被告既
    在頂樓時，即發現無人在家，又為何再前往該址4 樓之「窗
    戶」旁查看屋內是否有人？再者，被告於警詢時供稱：不知
    真實姓名（綽號阿猴），……我沒有他的聯繫電話，都是他
    找我等語觀之（見偵查卷第4 頁），被告在不知該綽號「阿
    猴」之真實姓名年籍及住處，復不知如何聯絡該人之情形下
    ，何以被告竟願意將現金8,000 元借予阿猴？又何以在該阿
    猴電話通知後，即願意陪同該阿猴去討債？在在足徵被告所
    辯與常情至屬相悖，要係卸責之詞，殊難採信。
  (三)至證人即計程車司機曾文寶雖於偵查中證稱：在庭這個人（
    即被告）不太能確定是他（即帶電腦及包包搭乘其所駕駛計
    程車之人）等語，然依證人於警詢時已明確證稱：（問：警
    方所提示乙○○相片是否為你於95年8 月1 日12時左右，從
    樹林市○○路○○街口華僑銀行對面上車，載至樹林市○○
    街80巷9 號下車去搬電腦之人？）是他乙○○坐我的車等語
    （見偵查卷第10頁反面），而證人曾文寶於警詢時之證述，
    依其記載內容，係採取一問一答方式，且該證人於警詢時之
    供述較接近案發時點，記憶較為清晰，憑信性甚高，並參以
    被告與證人曾文寶無任何仇怨嫌隙，證人亦無設詞誣陷被告
    之動機存在，至證人於案發半年後之96年1 月30日，於檢察
    官訊問時，所證稱：不太能確定之語，乃係因受限於人之記
    憶能力有限，因時間久隔記憶誤差所致，自應以證人曾文寶
    於警詢時所為指認被告有與另一名男子，帶同電腦及包包搭
    乘其計程車離開現場之情，較為可信。是被告空言辯稱係1
    一人騎乘機車先行離去云云，無非事後圖卸己身刑責之詞，
    難以採信。
  (三)綜上所述，被告所辯，均係卸責之詞，不足採信。本案事證
    明確，被告犯行，洵堪認定，應依法論科。
二、按刑法第321 條第1 項第2 款所謂安全設備，係指依社會通
    常觀念足認為防盜之設備而言（最高法院55年臺上字第547
    號判例要旨參照）。查被害人前開住處之窗戶係因防盜而設
    ，具有防盜之功能，足認係安全設備。是核被告毀損而攀爬
    踰越屬安全設備之窗戶以竊盜他人財物之行為，係犯刑法第
    321 條第1 項第2 款之毀越安全設備竊盜罪。被告與該綽號
    「阿猴」之成年男子就上開犯行，有犯意聯絡及行為分擔，
    為共同正犯。查被告有如事實一之(一)、(二)所示犯罪科刑及執
    行情形，有臺灣高等法院被告前案紀錄表在卷可稽，其於上
    開有期徒刑執行完畢後5 年內，故意再犯本案有期徒刑以上
    之罪，為累犯，應依刑法第47條第1 項之規定，加重其刑。
    爰審酌被告有如事實一之(一)至(五)所示犯罪科刑之情（卷附之
    臺灣高等法院被告前案紀錄表可佐），有多次財產犯罪之前
    科，素行不佳，又不思正當工作以獲取財物，妄想以竊盜手
    段不勞而獲，其觀念偏差，有待矯治，且所竊財物價值高達
    27,000元，犯罪後又否認犯行等一切情狀，量處如主文所示
    之刑，以示懲儆。至被告持以毀損窗戶而竊盜之不詳工具，
    並未扣案，無證據證明為兇器，且查無證據現仍存在，自僅
    足認定該物已滅失，爰不併為沒收之宣告，末此敘明。
據上論斷，應依刑事訴訟法第284 條之1 、第299 條第1 項前段
條，刑法第28條、第321 條第1 項第2 款、第47條第1 項，判決
如主文。
本案經檢察官郭季青到庭執行職務。
中　　華　　民　　國　　96　　年　　5 　　月　　14　　日
                  刑事第十九庭  法  官　鄧雅心
以上正本證明與原本無異。
如不服本判決應於送達後10日內向本院提出上訴狀。
                                書記官　王小芬
中　　華　　民　　國　　96　　年　　5 　　月　　14　　日
附錄本案論罪科刑法條
中華民國刑法第三百二十一條
犯竊盜罪而有左列情形之一者，處六月以上五年以下有期徒刑：
一、於夜間侵入住宅或有人居住之建築物、船艦，或隱匿其內而
    犯之者。
二、毀越門扇、牆垣或其他安全設備而犯之者。
三、攜帶兇器而犯之者。
四、結夥三人以上而犯之者。
五、乘火災、水災或其他災害之際而犯之者。
六、在車站或埠頭而犯之者。
前項之未遂罰之。
